臺灣嘉義地方法院刑事判決
109年度訴字第197號
公  訴  人  臺灣嘉義地方檢察署檢察官
被      告  吳承祐



指定辯護人  葉東龍律師
被      告  葉育誠


指定辯護人  本院約聘辯護人張家慶  
上列被告因加重強盜案件，經檢察官提起公訴（108年度偵字第
9098、9137號），本院判決如下：
    主  文
甲○○共同犯攜帶兇器強盜罪，處有期徒刑參年拾月。扣案之行
動電話壹支（含門號0000000000號SIM卡壹張）、黑色帽子壹頂
、黑色手套壹雙，均沒收之。
乙○○共同犯攜帶兇器強盜罪，處有期徒刑參年捌月。扣案之行
動電話壹支（含門號0000000000號SIM卡壹張）沒收之。
    犯 罪 事 實
一、甲○○（綽號「阿勳」）與林承漢（原名林鴻富，綽號「大星
    」，通緝中）是朋友關係，2人皆以駕駛白牌計程車為業，
    林承漢因曾自嘉義市區載送丙○○前往臺中再返回，獲悉丙○○
    隔一段時間即須前往臺中市取鉅額款項。林承漢即於民國10
    8年11月10日前一星期某時，在嘉義市○○路000號甲○○經營之
    檳榔攤內，與甲○○閒聊時談及此事，因2人皆有債務纏身，
    竟意圖為自己不法之所有，共同基於強盜之犯意聯絡，謀議
    等丙○○再次僱請林承漢開車載送其前往臺中取款時，甲○○會
    僱請他人駕駛另一白牌計程車尾隨在後，由甲○○伺機進入林
    承漢所駕之車內，持刀強盜丙○○收得之款項。於108年11月9
    日某時，甲○○將上情告以同為駕駛白牌計程車之乙○○（綽號
    「小雨」），邀約乙○○一同參與強盜之計畫，分擔駕車載送
    甲○○跟隨林承漢駕駛之車輛的工作，讓甲○○伺機進入林承漢
    駕駛車內，強盜丙○○之錢財，乙○○因自身積欠債務，聽聞此
    事後，亦意圖為自己不法之所有，共同基於強盜之犯意聯絡
    ，應允一同強盜丙○○之財物，並由乙○○備妥黑色帽子1頂、
    黑色手套1雙
　　、束帶1包、安全帽布套2個，打算以束帶綁縛丙○○之手腳，
    再以安全帽布套將丙○○之頭臉遮蓋，而帽子、手套則是供甲○○犯案時使用。
二、嗣於108年11月10日下午4時50分許，林承漢接獲丙○○叫車之
    訊息後，即以不詳門號行動電話通訊軟體Telegram，發送訊
    息至甲○○所有之門號0000000000號行動電話，通知甲○○準備
    依計畫行動，並隨即駕駛車牌號碼000-0000號自用小客車（
    下稱A車），至嘉義市○區○○里○○○村00號4樓2號搭載丙○○上
    路。甲○○收到林承漢的訊息後，則以上開行動電話通訊軟體
    LINE與乙○○所有之門號0000000000號行動電話聯絡，告以乙○○駕駛車牌號碼000-0000號自用小客車（下稱B車）搭載甲○○，乙○○亦將備妥之上開黑色帽子、黑色手套、束帶、安全
    帽布套帶上B車，再由甲○○自己攜帶黑色口罩1個，並先前往
    址設嘉義縣○○鄉○○路00號「來又來五金行」，購買客觀上足
    以對人之生命、身體、安全構成危險，可供兇器使用之水果
    刀1把，由乙○○駕駛B車一路尾隨林承漢所駕之A車。迄於同
    日晚上9時15分許，A車、B車一前一後行經嘉義市東區台林
    街與義教街口之全家便利商店前時，林承漢佯裝內急，將車
    停駛並獨自下車進入便利商店，甲○○則利用此一時機，戴上
    黑色帽子、黑色手套、黑色口罩，手持水果刀進入A車後座
    副駕駛座後方，要求丙○○交出財物，並將水果刀往副駕駛座
    伸探，試圖將刀架在當時坐在副駕駛座上之丙○○頸部，迫使
    丙○○就範，致丙○○頭皮遭水果刀劃傷，然因之前丙○○從A車
    之右後照鏡，已發現甲○○詭異之行舉，故在甲○○進入車內，
    將持刀之手往副駕駛座延伸之際，即順勢伸手將刀刃握住，
    試圖將水果刀搶下，雙方因此在車內相互拉扯，導致丙○○因
    此受有頭皮撕裂傷、左手中指、無名指、小指撕裂傷合併肌
    腱斷裂、右手掌多處撕裂傷等傷害（傷害部分業經丙○○撤回
    告訴，另經檢察官為不起訴處分確定），而乙○○見甲○○進入
    A車後，則先將B車駛離上址，至他處等候甲○○之通知。而林
    承漢也在甲○○進入A車後不久，返回A車駕駛座，丙○○旋要求
    林承漢立即將車開往前方500公尺之後湖派出所，惟林承漢
    未應允丙○○之請求，見丙○○與甲○○因奪刀相持不下，故緩慢
    開車，駕駛A車沿嘉義市忠孝路由南往北方向行駛，並將A車
    開往嘉義市保忠一街，之後甲○○出言命丙○○交出現金，以上
    開強暴之方式，使丙○○至使不能抗拒，丙○○為求自保，只得
    從包包拿出新臺幣（下同）10萬元交給甲○○，甲○○得手後即
    下車逃離，再搭乘乙○○所駕之B車逃離現場，並交付2萬元予
    乙○○。丙○○因而報警處理，始循線查獲上情，俟分別於同年
    11月11日18時10分、同年11月14日14時30分許，在嘉義市政
    府警察局第二分局偵查隊，經警徵得甲○○、乙○○同意，扣得
    甲○○、乙○○之上開行動電話2支、黑色帽子1頂、黑色手套1
    雙。
三、案經丙○○訴由嘉義市政府警察局第二分局報告臺灣嘉義地
    方檢察署檢察官偵查起訴。
    理  由
壹、證據能力：
一、本判決下列所引用被告以外之人於審判外之陳述，經本院提
    示後，檢察官、被告甲○○、乙○○及其等辯護人均同意作
    為證據，而本院審酌各該證據作成時之情況，均核無違法不
    當或證明力明顯過低之瑕疵，亦認以其等作為證據應屬適當
    ，是依刑事訴訟法第159條之5第1項之規定，認各有證據能
    力。
二、本判決其餘憑以認定犯罪事實之非供述證據，查無違反法定
    程序取得之情，依同法第158條之4規定反面解釋，亦具證據
    能力。
貳、實體方面：
一、上開犯罪事實，業據被告甲○○、乙○○於警詢、偵查、本院準
    備程序及審理時均坦白不諱（見嘉市警二偵字第1080703929
    號卷，下稱警一卷，第33至42、45至47頁：嘉市警二偵字第
    1080703929號卷，下稱警二卷，第1至13頁；偵字第9098號
    卷第43至48頁，偵字第9137號卷第31至32頁，本院卷第119
    至127、185至192、345至370頁），核與證人即同案被告林
    承漢於警詢時、證人即告訴人丙○○於警詢及偵查時之證述相
    符（見警一卷第7至20、55至59頁，偵字第9098號卷第69至7
    2頁），復有搜索扣押筆錄、自願受搜索同意書、同意書、
    戴德森醫療財團法人嘉義基督教醫院（下稱嘉義基督教醫院
    ）108年11月12日診斷證明書、通聯調閱查詢單、勘察採證
    同意書、內政部警政署刑事警察局108 年11月28日刑紋字第
    1088015979號鑑定書、108 年12月12日刑紋字第1088015988
    號鑑定書、108年12月17日刑生字第1088015916號鑑定書、1
    09年1月9日刑生字第1088015944號鑑定書、嘉義市政府警察
    局108年11月29日嘉市警鑑字第1081101498號函及所附勘察
    報告、證物清單各1份、扣押筆錄、採證同意書、刑事案件
    證物採驗紀錄表各2 份、扣押物品收據、搜索物品目錄表各
    3份、指認犯罪嫌疑人6份、來又來五金行監視器錄影畫面翻
    拍照片4張、路口行監視器錄影畫面翻拍照片11張、
　　LINE對話翻拍照片18張、扣押物品照片2張、勘察照片47張
    、受傷照片1張附卷可查（見警一卷第23至27、49至51、61
    至89、99至113頁，警二卷第17至22、68至75、97至105、11
    3至114頁，本院卷第251至327頁），並有黑色帽子1頂、黑
    色手套1雙扣案可資佐證。
二、強盜罪之行為態樣包含強暴與脅迫。所謂「強暴」，係謂直
    接或間接對於人之身體施以暴力，以壓制被害人之抗拒之狀
    態而言；「脅迫」則係指行為人以威嚇加之於被害人，使其
    精神上萌生恐懼之心理，以達到至使不能抗拒之程度。又強
    盜罪所施用之強暴脅迫，須足使被害人喪失自由意志，並達
    不能抗拒之程度，始足當之。而所謂「不能抗拒」，是指行
    為人所為之強暴、脅迫等不法行為，就當時之具體事實，予
    以客觀上判斷，足使被害人身體上或精神上達於不能或顯難
    抗拒之程度而言（最高法院105年度台上字第2714號判決意
    旨參照）。衡酌案發時為夜間，且告訴人係乘坐同案被告林
    承漢車輛時，被告甲○○即持水果刀進入車內後座，要脅交付
    財物，又被告甲○○欲以水果刀抵住告訴人脖子時，告訴人之
    頭皮遭水果刀劃傷，故告訴人見狀搶刀，而與被告甲○○發生
    拉扯手部受傷，嗣後同案被告林承漢進入車內駕駛座後，告
    訴人立即要求同案被告林承漢立即開往前方500公尺處之後
    湖派出所，然同案被告林承漢仍緩慢開車，未開車至後湖派
    出所，反而右轉嘉義市忠孝路往北慢慢行駛，將車開往嘉義
    市保忠一街，告訴人為求自保，始交出身上之10萬元乙節，
    業據告訴人於警詢及偵查時證述明確（見警一卷第55至59頁
    ，偵字第9098號卷第69至72頁），觀乎卷內現場照片6張所
    示（見警一卷第107至111頁），可知嘉義市保忠一街甚為偏
    僻，是依當時為夜間，告訴人僅孤身一人，面對被告甲○○持
    水果刀進入車內傷害，且同案被告林承漢未立即將車開往後
    湖派出所，反而緩慢開車將車行駛至嘉義市保忠一街偏僻處
    ，使告訴人更處孤立無援之勢，故衡酌常情，一般人遇此情
    形，如未依指示交出財物，恐將持續遭受持刀強暴，抑或恐
    遭更激烈之攻擊，是客觀上顯以強暴之方式，足以使告訴人
    於精神及身體上達於不能抗拒之程度，故被告甲○○、乙○○所
    為確實已達刑法之強盜程度。
三、綜上，前述補強證據足資擔保被告甲○○、乙○○所為之任意性
    自白，核與事實相符。本件事證明確，其等之犯罪行為，均
    洵堪認定，各應予依法論科。
參、論罪科刑：
一、犯強盜罪而有刑法第321條第1項各款情形之一者，應論以同
    法第330條第1項之加重強盜罪。而刑法第321條第1項第3款
    所謂之「攜帶兇器」，其兇器種類並無限制，凡客觀上足以
    對人之生命、身體、安全構成威脅，具有危險性之兇器均屬
    之（最高法院92年度台上字第1847號判決意旨參照）。查被
    告甲○○為本件強盜犯罪行為所攜帶之水果刀1把，雖未扣案
    ，然衡酌該物品是金屬材質，係屬質地堅硬之物，且致告訴
    人受有頭皮撕裂傷、左手中指、無名指、小指撕裂傷合併肌
    腱斷裂、右手掌多處撕裂傷等傷害，有嘉義基督教醫院108
    年11月12日診斷證明書1附卷足以佐證（見警二卷第68頁）
    ，足見相當鋒利，客觀上足以對人之生命、身體、安全構成
    威脅，具有危險性，自屬兇器。
二、是核被告甲○○、乙○○所為，均涉犯刑法第328條第1項強盜罪
    而有同法第321條第1項第3款之情形，應論以同法第330條第
    1項之攜帶兇器強盜罪。刑法分則或刑法特別法中規定之結
    夥2人或3人以上之犯罪，應以在場共同實施或在場參與分擔
    實施犯罪之人為限，不包括同謀共同正犯在內。司法院大法
    官會議釋字第109號解釋：「以自己共同犯罪之意思，事先
    同謀，而由其中一部分之人實施犯罪之行為者，均為共同正
    犯」之意旨，雖明示將同謀共同正犯與實施共同正犯併包括
    於刑法總則第28條之正犯之中，但此與規定於刑法分則或刑
    法特別法中之結夥犯罪，其態樣並非一致（最高法院85年度
    台上字第334號、76年度台上字第3558號、77年度台上字第2
    936號判決意旨參照）。公訴意旨雖認被告甲○○、乙○○與同
    案被告林承漢事前謀議、事後分贓，屬結夥犯，然被告乙○○
    於搭載被告甲○○抵達案發地點後，旋即離開現場，故被告乙○○於強盜當場，並未在場乙節，此據被告乙○○於本院審理時
    所供承（見本院卷第366頁），揆諸前述實務見解意旨，本
    件應不構成結夥3人之內，併此敘明。
三、被告甲○○、乙○○與同案被告林承漢共同犯本件犯罪行為，其
    此間有犯意聯絡及行為分擔，均為共同正犯。
四、加重部分（被告甲○○）：
    被告甲○○前因公共危險案件，經本院以103年度嘉交簡字
    第1360號判決判處有期徒刑2月，併科罰金1萬元，有期徒刑
    部分，於104年2月26日易科罰金執行完畢，有臺灣高等法院
    被告前案紀錄表1份存卷可查，被告甲○○於有期徒刑執行
    完畢後，5年以內故意再犯本件有期徒刑以上之罪，固為累
    犯，然被告甲○○本件犯行與前揭案件，罪質迥異，且被告係
    於104年2月26日易科罰金執行完畢，隔4年8個月後，再犯本
    件犯行，是倘不分情節，一律須加重最低本刑，則被告甲○○
    有因加重本刑致生所受刑罰超過其所應負擔罪責，而有違罪
    刑相當原則之情形，故本院綜合判斷後，經不予依刑法第47
    條第1項規定，加重其法定最低本刑（司法院釋字第775號解
    釋參照）。
五、減輕部分（關於刑法第59條之適用）：
(一)按刑法第59條規定，犯罪之情狀可憫恕者，得酌量減輕其刑
    ，同法第57條規定，科刑時應審酌一切情狀，尤應注意左列
    事項（共10款）為科刑重輕之標準，兩條適用上固有區別，
    惟所謂「犯罪之情狀」與「一切情狀」云云，並非有截然不
    同之領域，於裁判上酌減其刑時，應就犯罪一切情狀（包括
    第57條所列舉之10款事項），予以全盤考量，審酌其犯罪有
    無可憫恕之事由（即判例所稱有特殊之原因與環境等等，在
    客觀上足以引起一般同情，以及宣告法定低度刑，是否猶嫌
    過重），以為判斷。故適用第59條酌量減輕其刑時，並不排
    除第57條所列舉10款事由之審酌，惟其程度應達於確可憫恕
    ，始可予以酌減（最高法院70年度第6次刑事庭會議決議參
    照）。而修正後刑法第59條已將刑之酌減審認標準之見解予
    以明文化，認犯罪之情狀須「顯」可憫恕，認「科以最低度
    刑仍嫌過重」者，得酌量減輕其刑。又參酌大法官釋字第26
    3號解釋，若不分犯罪情況及結果如何，概以死刑、無期徒
    刑為法定刑，立法甚嚴，若有情輕法重之情，裁判時本有刑
    法第59條酌量減輕其刑之適用，足以免過嚴之刑，與憲法尚
    無牴觸。是若有情輕法重及刑法第59條所規定等情，對被告
    所犯之罪酌量減輕其刑，自為法之所許。
(二)本件被告甲○○、乙○○所為固不可取，然念及其等是因一時失
    慮貪圖財物，而為本件強盜犯行，且被告被告甲○○、乙○○已
    與告訴人調解成立，賠償告訴人24萬元，告訴人亦表示不再
    追究其等刑事責任，有嘉義市西區調解委員會調解筆錄1份
    在卷可查（見偵字第9137號卷第33頁），衡情如處以法定最
    低本刑7年有期徒刑，依社會一般觀念仍有情輕法重之嫌，
    有傷人民對法律之情感，是被告甲○○、乙○○此部分犯罪之情
    狀顯可憫恕，認科以最低度刑仍嫌過重，爰各依刑法第59條
    之規定減輕其刑。
六、茲以行為人之責任為基礎，經審酌被告甲○○、乙○○正值壯年
    ，不思以正途獲取財物，因缺錢花用，竟因知悉案發時告訴
    人前往臺中取款，其等與同案被告林承漢始共同謀議強盜告
    訴人，因而造成告訴人受有身體、精神上之損害，對社會治
    安之危害，並衡酌被告甲○○、乙○○均坦承犯罪行為，態度良
    好，已與告訴人達成調解，賠償告訴人所受之損失，本件犯
    罪所得之金額為10萬元，暨⑴被告甲○○自陳高職肄業之智識
    程度，在工地上班，月薪約3萬元，離婚，與母親、未滿2歲
    之兒子同住；⑵被告乙○○自陳高職肄業之智識程度，職業為
    鐵工，月薪3萬元至4萬元，離婚，與父母親、胞兄、胞弟同
    住，有2個未成年子女，小孩均由前妻扶養，其負擔部分扶
    養費，及其等犯罪動機、手段、目的等一切情狀，分別量處
    如主文所示之刑。
肆、沒收部分：
一、犯罪所用之物：
(一)犯罪工具物之沒收，固已跳脫刑罰或保安處分之性質歸屬，
    而為刑罰或保安處分以外之獨立法律效果。但依法得予沒收
    之犯罪工具物，本質上仍受憲法財產權之保障，祗因行為人
    濫用憲法所賦予之財產權保障，持以供犯罪或預備犯罪所用
    ，造成社會秩序之危害，為預防並遏止犯罪，現行刑法乃規
    定，除有其他特別規定者外，法官得就屬於犯罪行為人者之
    工具物宣告沒收之（刑法第38條第2項參照）。而共同正犯
    供犯罪或預備犯罪所用之物，法無必須諭知連帶沒收之明文
    ，雖實務上有認為本於責任共同之原則，已於共犯中之一人
    確定判決諭知沒收，對於其他共犯之判決仍應宣告沒收，或
    就各共同正犯間採連帶沒收主義，以避免執行時發生重複沒
    收之問題。然所謂「責任共同原則」，係指行為人對於犯罪
    共同加工所發生之結果，相互歸責，因責任共同，須成立相
    同之罪名，至於犯罪成立後應如何沒收，仍須以各行為人對
    工具物有無所有權或共同處分權為基礎，並非因共同正犯責
    任共同，即應對各共同正犯重複諭知（連帶）沒收。亦即「
    共同責任原則」僅在處理共同犯罪參與關係中責任之認定，
    與犯罪工具物之沒收重在犯罪預防並遏止犯罪係屬兩事，不
    得混為一談。此觀目前實務認為，共同正犯之犯罪所得如採
    連帶沒收，即與罪刑法定主義、罪責原則均相齟齬，必須依
    各共同正犯間實際犯罪利得分別沒收，始為適法等情益明。
    又供犯罪或預備犯罪所用之物如已扣案，即無重複沒收之疑
    慮，尚無對各共同正犯諭知連帶沒收之必要；而犯罪工具物
    如未扣案，因法律又有追徵之規定（刑法第38條第4項），
    則對未提供犯罪工具物之共同正犯追徵沒收，是否科以超過
    其罪責之不利責任，亦非無疑。且為避免執行時發生重複沒
    收之違誤，祗須檢察官本於不重複沒收之原則妥為執行即可
    ，亦無於判決內諭知連帶沒收之必要。而重複對各共同正犯
    宣告犯罪所用之物連帶沒收，除非事後追徵，否則對非所有
    權人或無共同處分權之共同正犯宣告沒收，並未使其承擔財
    產損失，亦無從發揮任何預防並遏止犯罪之功能。尤以對未
    經審理之共同正犯諭知連帶沒收，剝奪該共同正犯受審之權
    利，更屬違法。從而犯罪工具物必須屬於被告所有，或被告
    有事實上之處分權時，始得在該被告罪刑項下諭知沒收；至
    於非所有權人，又無共同處分權之共同正犯，自無庸在其罪
    刑項下諭知沒收（107年度台上字第1109號判決意旨參照）
    。
(二)扣案之門號0000000000號行動電話1支（含SIM卡1張）、090
    0000000號行動電話1支（含SIM卡1張），分別為被告甲○○、
    乙○○所有，供其等本件犯罪行為聯絡使用，此據其等於本院
    審理時所供承（見本院卷第352至353頁），是應依刑法第38
    條第2項前段規定，在其等所犯罪名項下，各宣告沒收之。
(三)扣案之黑色帽子1頂、黑色手套1雙，係被告甲○○於本件強
    盜犯罪所戴，為隱蔽臉孔使人不易辨認，用以避免追查犯案
    人身分之用，而上開物品俱屬動產，動產以占有為所有權之
    表徵，動產交付後即屬持有者所有，是以，均應認屬被告甲○○所有，故應依刑法第38條第2項前段規定，在被告甲○○所
    犯罪名項下，各諭知沒收之。
(四)未扣案之水果刀1把、黑色口罩1個，雖係被告甲○○為強盜
    犯行時所用、所戴之物；另未扣案之束帶1包、安全帽布套2
    個，固為被告甲○○、乙○○預備供本件強盜犯行使用，然上開
    物品均已丟棄，此據被告甲○○於本院審理時所供承（見本院
    卷第365頁），衡酌前揭物品價值不高，與本件犯行，亦無
    刑法上之重要性，爰不予諭知沒收之。
二、犯罪所得：
(一)刑法沒收犯罪所得，本質上是一種準不當得利的衡平措施，
    藉由沒收犯罪所得以回復犯罪發生前之合法財產秩序狀態。
    因刑事不法行為而取得被害人財產，該財產一旦回歸被害人
    ，就已充分達到排除不法利得，並重新回復到合法財產秩序
    的立法目的。共同正犯中一人或數人事後與被害人達成和解
    ，並全部賠付，而求償或沒收擇一實現，同樣可滿足「排除
    犯罪不法利得」之規範目的，如已優先保障被害人之求償權
    且已實際取得，就等同「合法發還被害人」之情形，不應再
    對未參與和解賠付之其他共同正犯宣告沒收或追徵。否則，
    一概宣告沒收，日後判決確定後，檢察官為沒收之執行時，
    因被害人已完全受償，不得再依刑事訴訟法相關規定，請求
    發還檢察官執行追徵之上開所得，國家反而因行為人不法犯
    罪，坐享犯罪所得；或共同正犯中已賠償之人基於民事內部
    關係，向未賠償之人請求，對後者形同雙重剝奪（最高法院
    108年度台上字第821號判決意旨參照）。
(二)未扣案之10萬元，固係被告甲○○、乙○○本件強盜犯罪之犯罪
    所得，惟其等已與告訴人達成調解，共同賠償告訴人24萬元
    （被告乙○○與甲○○約定，由被告乙○○賠償2萬元），揆諸前
    揭實務見解，等同業已實際合法發還告訴人，爰依刑法第38
    條之1第5項規定，不予宣告沒收或追徵其價額。
據上論斷，應依刑事訴訟法第299條第1項前段，刑法第28條、第
330條第1項、第321條第1項第3款、第59條、第38條第2項前段，
判決如主文。
本案經檢察官陳睿明提起公訴，檢察官劉達鴻到庭執行職務。
中　　華　　民　　國　　110 　年　　4 　　月　　14　　日
                  刑事第一庭  審判長  法　官　卓春慧
　　　　　　　　　                    法  官  吳育汝
　　　　　　　　　                    法  官  林家賢 
以上正本證明與原本無異。
如不服本判決應於收受判決後20日內向本院提出上訴書狀，並應
敘述具體理由；其未敘述上訴理由者，應於上訴期間屆滿後20日
內向本院補提理由書（均須按他造當事人之人數附繕本）「切勿
逕送上級法院」。告訴人或被害人如對於本判決不服者，應具備
理由請求檢察官上訴，其上訴期間之計算係以檢察官收受判決正
本之日期為準。
中　　華　　民　　國　　110 　年　　4 　　月　　14　　日
                                      書記官  張子涵
附錄法條：
刑法第328條第1項
意圖為自己或第三人不法之所有，以強暴、脅迫、藥劑、催眠術
或他法，至使不能抗拒，而取他人之物或使其交付者，為強盜罪
，處5年以上有期徒刑。
刑法第330條
犯強盜罪而有第321條第1項各款情形之一者，處7年以上有期徒
刑。
前項之未遂犯罰之。
刑法第321條：
犯竊盜罪而有下列情形之一者，處6月以上、5年以下有期徒刑，
得併科新臺幣10萬元以下罰金：
一、侵入住宅或有人居住之建築物、船艦或隱匿其內而犯之者。
二、毀越門扇、牆垣或其他安全設備而犯之者。
三、攜帶兇器而犯之者。
四、結夥三人以上而犯之者。
五、乘火災、水災或其他災害之際而犯之者。
六、在車站、埠頭、航空站或其他供水、陸、空公眾運輸之舟、
    車、航空機內而犯之者。
前項之未遂犯罰之。